【裁判字號】    89,訴,414
【裁判日期】    890531
【裁判案由】    違反稅捐稽徵法
【裁判全文】
臺灣臺南地方法院刑事判決                          八十九年度訴字第四一四號
    公  訴  人  臺灣台南地方法院檢察署檢察官
    被      告  丙○○
                甲○○
                乙○○
    共      同
    選任辯護人  許雅芬
                鄭嘉慧
右列被告因違反稅捐稽徵法案件，經檢察官提起公訴（八十九年度偵字第二二九七、
三○七七、三二二二號），本院判決如左：
    主  文
丙○○、乙○○共同納稅義務人，以不正當方法逃漏稅捐，丙○○處罰金新台幣陸萬
元；乙○○處罰金新台幣伍萬元，如易服勞役均以銀元參佰元即新台幣玖佰元折算壹
日。
甲○○幫助納稅義務人，以不正當方法逃漏稅捐，處罰金新台幣肆萬元，如易服勞役
以銀元參佰元即新台幣玖佰元折算壹日。
    事  實
一、丙○○係址設台南市○○街二二六巷四十一號雨生水電工程有限公司（以下簡稱
    雨生公司）之負責人，乃係依法應納稅之義務人。明知甲○○為一重度殘障人士
    ，其於民國八十五年間並未在上址公司或其所承攬之工地工作及支薪，竟於八十
    六年間，意圖以不正當之方法逃漏稅捐，透過雨生公司所委託報稅之記帳人員乙○○，徵得甲○○之同意，三人共同基於犯意之聯絡，由乙○○虛偽製作甲○○
    自八十五年一月起至同年十二月止，在雨生公司工作，向其支領工資共新台幣（
    下同）十六萬五千元之不實事項，且登載於其業務上製成之各類所得扣繳暨免扣
    繳憑單，以此詐術向財政部台灣省南區國稅局提出申報，使之營業成本增加，營
    利所得減少，用以逃漏雨生公司八十五年度營利事業所得稅，足以生損害於稅捐
    機關對於課稅之正確性。
二、案經甲○○向財政部台灣省南區國稅局台南市分局檢舉函送臺灣臺南地方法院檢
    察署檢察官偵查起訴。
    理  由
一、訊據被告丙○○矢口否認有任何違反稅捐稽徵法之犯行，辯稱：伊報稅均委託乙○○，伊並不清楚乙○○用甲○○當人頭報稅之事云云。惟查：右揭犯罪事實，
    業據被告乙○○、甲○○二人於偵、審中均坦承不諱，並有甲○○八十五年度薪
    資扣繳憑單影本、檢舉書、同意書、財政部台灣省中區國稅局苗栗縣分局函等件
    影本、雨生水電工程有限公司稅籍資料一份附卷可稽，且被告丙○○為雨生公司
    之負責人，對於以被告甲○○做為人頭逃漏稅捐一事豈有不知之理，是被告丙○○所辯，純屬卸責之詞，不足採信，事證明確，被告三人之犯行均堪以認定。
二、核被告丙○○及乙○○所為，均係犯刑法第二百十六條、第二百十五條之行使業
    務登載不實文書罪及稅捐稽徵法第四十一條之逃漏稅捐罪。被告甲○○係以幫助
    被告丙○○、乙○○犯罪之意思讓雨生公司為其申報薪資所得，其所為核係犯刑
    法第二百十六條、第二百十五條之行使業務登載不實文書罪及稅捐稽徵法第四十
    三條第一項之幫助逃漏稅捐罪。被告丙○○、乙○○就上開犯行間具有犯意聯絡
    及行為分擔，皆為共同正犯。又被告等三人偽造業務上之文書後持以行使，該業
    務登載不實之低度行為應為行使之高度行為所吸收，不另論罪。又被告乙○○雖
    無納稅義務人身分，惟被告乙○○與有身分之被告丙○○共同實施及被告甲○○
    幫助有身分之被告丙○○實施上開行使業務登載不實文書罪及逃漏稅捐罪，依刑
    法第三十一條第一項之規定，仍以共犯論。又被告丙○○及乙○○所犯之上開行
    使業務登載不實文書罪及逃漏稅捐二罪間，被告甲○○所犯之上開行使業務登載
    不實文書罪及幫助逃漏稅捐二罪間均有方法結果之牽連關係，皆為牽連犯，應分
    別從一重之逃漏稅捐罪及幫助逃漏稅捐罪處斷。爰分別審酌被告等之素行、犯罪
    之動機、手段、目的、所生危害、在本案之首從地位、及犯罪後之態度等一切情
    狀，各量處如主文所示之刑，並均諭知易服勞役之折算標準。
據上論斷，應依刑事訴訟法第二百九十九條第一項前段，稅捐稽徵法第四十一條、第
四十三條第一項，刑法第十一條前段、第二十八條、第三十條第一項、第二百十六條
、第二百十五條、第五十五條、第四十二條第二項，罰金罰鍰提高標準條例第二條，
判決如主文。
本案經檢察官胡平貴到庭執行職務。
中      華      民      國      八十九      年      五      月  三十一  日
                              臺灣臺南地方法院刑事第三庭
                                      法  官  吳孟良
右正本證明與原本無異
如不服本判決應於送達後十日內向本院提出上訴狀
                                      書記官  陳金堂
中      華      民      國      八十九      年      六      月    一    日
附錄本案論罪科刑法條全文：
稅捐稽徵法第四十一條
納稅義務人以詐術或其他不正當方法逃漏稅者，處五年以下有期徒刑、拘或科或併科
一千元以下罰金。
稅捐稽徵法第四十三條
教唆或幫助犯第四十一條或第四十二條之罪者，處三年以下有期徒刑、拘役、或科一
千元以下罰金。執行業務之律師或會計師犯前項之罪者，加重其刑至二分之一。
刑法第二百十五條
從事業務之人，明知為不實之事項，而登載於其業務上作成之文書，足以生損害於公
眾或他人者，處三年以下有期徒刑、拘役或五百元以下罰金。
刑法第二百十六條
行使第二百十條至第二百十五條之文書者，依偽造、變造文書或登載不實事項或使登
載不實事項之規定處斷。


司法院資訊處製作；財團法人民間司法改革基金會備份。
